臺灣士林地方法院交通事件裁定　　　　96年度交聲字第1327號
原處分機關　交通部公路總局臺北區監理所基隆監理站
異　議 人
即受處分人　甲○○
上列受處分人因違反道路交通管理處罰條例案件，對於交通部公
路總局臺北區監理所基隆監理站中華民國96年10月2 日所為之處
分（原處分案號：基監字第裁00-000000000號），聲明異議，本
院裁定如下：
    主  文
異議駁回。
    理  由
一、按「汽車車身、引擎、底盤、電系等重要設備變更或調換，
    或因交通事故遭受重大損壞修復後，不申請公路主管機關施
    行臨時檢驗而行駛者，處汽車所有人新臺幣2,400 元以上9,
    600 元以下罰鍰，並責令其檢驗」，道路交通管理處罰條例
    第18條第1 項定有明文。又道路交通安全規則第23條第1 項
    、第2 項規定：「汽車車身式樣、輪胎隻數或尺寸、燃料種
    類、座位、噸位、引擎、車架、車身、頭燈等設備或使用性
    質、顏色、汽車所有人名稱、地址等如有變更，均應向公路
    監理機關辦理變更登記。前項變更登記，除汽車所有人名稱
    、地址等變更時，免予檢驗外，餘均須檢驗合格。」
二、原處分意旨略以：本件受處分人即異議人甲○○於民國96年
    9 月11日上午9 時45分許駕駛車牌CO-6306 號自用小貨車，
    行經臺北縣汐止市中國貨櫃對面處，遭基隆監理站監警聯合
    稽查小組執勤人員攔停舉發「汽車車身屬於可變更設備，變
    更不申請臨時檢驗而行駛」之違規行為，爰依據道路交通管
    理處罰條例第18條第1 項規定，處罰鍰新臺幣（下同）3,60
    0 元，並責令檢驗等語。
三、聲明異議意旨略以：伊所有車牌CO-6306 號自用小貨車，車
    上有帆布架，下雨天伊用帆布架遮貨物很正常，伊也沒有加
    寬或是加長。又當初伊買車時並不知道有道路交通管理處罰
    條例第18條及道路交通安全規則第23條這些規定，伊開10幾
    年了，才取締伊違反規定，伊的行照上面是寫「框式」，伊
    買車時沒有帆布，帆布是伊在十幾年前自己裝的，伊去中國
    貨櫃時，伊在內車道，監理所的人將伊攔下，說要逕行臨檢
    ，伊有拿駕照行照給他看，但是伊對「框式」不知情等語。
四、查受處分人甲○○所有車牌號CO-6306 號自用小貨車於購買
    時，非屬帆布緊密覆蓋於貨車箱之蓬式車身而係「框式」車
    身式樣，此有該汽車行車執照影本1 紙在卷可稽，而受處分
    人嗣曾自行裝置非臨時性帆布架於車身，裝置後之蓬式車身
    顯與行照記載之「框式」不符而屬汽車車身式樣之變更，然
    卻未申請臨時檢驗即行駛等情事，業經受處分人於本院調查
    時自承不諱，並有舉發違反道路交通管理事件通知單影本1
    份在卷可佐，是本件受處分人所有車牌CO-6306 號自用小貨
    車車身變更後，不申請公路主管機關施行臨時檢驗而行駛之
    違規事證明確，堪予認定。雖受處分人於本院調查時辯稱：
    伊當初購車時並不知道有前開道路交通管理處罰條例第18條
    及道路交通安全規則第23條之規定，且其前揭自用小貨車車
    身非臨時性帆布架之裝置行為係在10幾年前所為，伊過去駕
    駛10幾年未曾遭到取締等語。惟查，汽車駕駛人於購買汽車
    車輛行駛之際，依社會一般之客觀合理期待，理應善盡了解
    相關道路交通法令之義務，況且汽車駕駛人既係經考照及格
    ，則對於道路交通法令即不得諉為不知，是受處分人所為其
    當初購車時不知有前開「車身變更，應申請臨時檢驗並辦理
    變更登記」規定之辯解，並不足執為免罰之理由。次按行政
    罰法第27條第1 項、第2 項明文規定：「行政罰之裁處權，
    因3 年期間之經過而消滅。前項期間，自違反行政法上義務
    之行為終了時起算。但行為之結果發生在後者，自該結果發
    生時起算。」，本件受處分人擅自於前開自用小貨車裝置帆
    布架而變更車身式樣，行為一經完成，固即實現違規變更車
    身且未申請臨時檢驗之構成要件，然在受處分人申請臨時檢
    驗並辦理變更登記前，其行駛上開車輛之違規行為仍屬繼續
    存在尚未終了，仍為秩序罰之處罰對象（參見司法院大法官
    會議釋字第604 號解釋對於違規停車之釋示意旨），自無前
    揭秩序罰消滅時效完成之問題，應甚明確。
五、綜上所述，受處分人駕駛上開車輛確於前揭時、地，有「汽
    車車身屬於可變更設備，變更不申請臨時檢驗而行駛」之違
    規行為，從而，原處分機關依道路交通管理處罰條例第18條
    第1 項及違反道路交通管理事件統一裁罰基準表規定，裁罰
    受處分人3,600 元罰鍰並責令檢驗，核無違誤，本件受處分
    人之異議為無理由，自應將其異議駁回。
六、據上論斷，應依道路交通管理處罰條例第87條第2 項、道路
    交通案件處理辦法第19條，裁定如主文。
中　　華　　民　　國　　96　　年　　10　　月　　24　　日
                  交通法庭法　官  雷雯華
以上正本證明與原本無異。
如不服本裁定應於裁定送達後5日內向本院提出抗告狀。
                          書記官  陳如玲
中　　華　　民　　國　　96　　年　　10　　月　　24　　日
